【裁判字號】    98,親,150
【裁判日期】    990326
【裁判案由】    否認子女
【裁判全文】
臺灣臺北地方法院民事判決               98年度親字第150號
原      告    甲○○
被      告    乙○○
兼法定代理人  丙○○
上列當事人間否認子女事件，本院於民國九十九年三月十二日言
詞辯論終結，判決如下：
    主    文
確認被告乙○○非被告丙○○自原告受胎所生之婚生子女。
訴訟費用由被告負擔。
    事    實
甲、原告方面：
一、聲明：如主文所示。
二、陳述略稱：原告與被告丙○○於民國九十一年十二月八日結
    婚，嗣被告丙○○因與原告感情不睦，遂於九十六年七月間
    獨自在外租屋居住，原告與被告丙○○於九十六年十一月間
    達成離婚協議，但九十七年七月二十五日始完成離婚手續。
    然自九十六年七月間原告與被告丙○○分居後即未再同居，
    被告丙○○於九十七年一月間認識訴外人徐右諺進而交往，
    並於九十八年一月二十八日產下被告乙○○，推斷被告丙○○懷有被告乙○○時應為九十七年四月，斯時被告丙○○已
    搬離原告住處，是認被告乙○○並非被告丙○○自原告受胎
    所生之婚生子女，爰依法提起本件否認之訴。
三、證據：提出戶籍謄本一份為證。
乙、被告方面：同意原告之主張。
丙、本院依職權函請法務部調查局鑑識科學處為親子血緣鑑定。
    理    由
一、按民法第一千零六十三條第一項推定之婚生子女，如夫妻之
    一方或子女能證明子女非為婚生子女者，得於夫妻之一方自
    知悉該子女非為婚生子女，或子女自知悉其非為婚生子女之
    時起二年內提起否認之訴，民法第一千零六十三條第二、三
    項定有明文。
二、經查，原告所主張之事實，業據其提出戶籍謄本一份為證，
    被告對於原告主張之事實亦不爭執，表示同意原告之主張，
    而本院職權函請法務部調查局鑑識科學處就原告與被告乙○○血緣關係進行鑑定，法務部調查局ＤＮＡ鑑識實驗室鑑定
    書結果指出：「．．．二、依據遺傳法則，乙○○之各項Ｄ
    ＮＡ  ＳＴＲ型別分別計有．．．等十項型別，與甲○○之
    相對應型別均矛盾，研判甲○○不可能為乙○○之生父。」
    ，是原告主張之事實，堪信為真實。被告丙○○受胎生下被
    告乙○○，受胎期間既係在其與原告婚姻關係存續中，本應
    依法推定被告乙○○為原告與被告丙○○之婚生子女，然此
    與事實不符，準此，原告提起本件否認子女之訴，自屬有據
    ，應予准許。
三、據上論結，原告之訴為有理由，依民事訴訟法第七十八條、
    第八十五條第一項前段，判決如主文。
中    華    民    國    99    年    3     月    26    日
                      家事法庭法  官  文衍正
以上正本係照原本作成。
如對本判決上訴，須於判決送達後20日之不變期間內，向本院提
出上訴狀。
中    華    民    國    99    年    3     月    26    日
                              書記官  陳俐妙

司法院資訊處製作；財團法人民間司法改革基金會備份。
